臺灣臺北地方法院民事判決　　　　　　　96年度訴字第3588號
原　　　告　　永豐商業銀行股份有限公司
法定代理人　　戊○○
訴訟代理人　　甲○○
　　　　　　　乙○○
被　　　告　　鵬聖機械有限公司
兼法定代理人　丙○○
被　　　告　　丁○○
訴訟代理人　　丙○○
上列當事人間清償借款事件，本院於民國96年6月14日辯論終結
，判決如下：
    主  文
被告應連帶給付原告新臺幣伍拾萬貳仟佰柒拾捌元，及其中新
臺幣壹拾萬柒仟伍佰陸拾捌元部分，自民國九十五年十二月三十
日起至清償日止，按年息百分之十計算之利息，暨自民國九十六
年一月三十一日起至清償日止，逾期在六個月以內者，按上開利
率百分之十，逾期超過六個月者，按上開利率百分之二十計算之
違約金；其中新臺幣拾玖萬肆仟捌佰壹拾元部分，自民國九十
五年十二月三十日起至清償日止，按年息百分之十二計算之利息
，暨自九十六年一月三十一日起至清償日止，逾期在六個月以內
者，按上開利率百分之十，逾期超過六個月者，按上開利率百分
之二十計算之違約金。
訴訟費用由被告連帶負擔。
本判決於原告以新臺幣壹拾柒萬元為被告供擔保後，得假執行。
    事  實  及  理  由
一、按當事人得以合意定第一審管轄法院，民事訴訟法第24條第
    1項前段定有明文。查，本件兩造於綜合授信約定書第13條
    約定，同意以本院為第一審管轄法院，本院就本件訴訟自有
    管轄權，合先敘明。
二、原告起訴主張：被告鵬聖機械有限公司（下稱鵬聖公司）邀
    同被告丙○○、丁○○為連帶保證人，於民國94年6月29日
    分別向台北國際商業銀行（下稱台北國際商銀）借款新臺幣
    （下同）24萬元、100萬元、16萬元三筆，共140萬元，24萬
    元及16萬元部分均約定借款期間至96年6月29日止，100萬元
    部分約定借款期間至97年6月29日止。利息24萬元及16萬元
    部分均約定依年利率10%固定計算，100萬元部分則依年利率
    12%固定計算，自第一期起本息平均攤還，如未按期清償，
    逾期清償在6個月以內者，按上開利率10%，超過6個月者，
    按上開利率20%計付違約金，並約定如任何一宗債務不依約
    清償或付息，或有拒絕往來者，債務視為全部到期。詎料被
    告鵬聖公司繳納本息至95年12月29日後竟未依約清償，依約
    視同全部到期，計尚欠本金64,549元、394,810元及43,019
    元三筆共計502,378元及自95年12月30日起各按年息10%、12
    %、10%計算之利息及違約金等迄未給付，依約被告丙○○、
    丁○○自應負擔連帶保證清償責任。又台北國際商銀於95年
    11月13日與建華商業銀行股份有限公司（下稱建華銀行）合
    併，台北國際商銀為消滅銀行，建華銀行為存續銀行，建華
    銀行並於同日經行政院金融監督管理委員會核准登記正式更
    名為現原告永豐商業銀行股份有限公司之名稱，原台北國際
    商銀暨建華銀行之權利義務係由合併後存續並更名之原告概
    括承受。爰依消費借貸及連帶保證之法律關係，提起本訴等
    語。並聲明：如主文第一項所示及願供擔保請准宣告假執行
    。
三、經查，本件原告主張之上開事實，已據其提出綜合授信約定
    書及借款撥貸書、放款繳息狀況查詢單、劃收申請書（代收
    入傳票）、匯款申請書（代收入傳票）等件影本為證，核屬
    相符，並為到場被告丙○○所不爭執，僅陳稱對原告請求無
    意見等語，自不影響原告之請求，依原告所提之上開證據，
    堪信原告之主張為真實。
四、從而，原告依據消費借貸、連帶保證之法律關係，請求被告
    連帶給付502,378元及如主文第一項所示之利息、違約金，
    為有理由，應予准許。
五、原告陳明願供擔保以代釋明聲請宣告假執行，核無不合，爰
    酌定相當擔保金額，准予宣告假執行。
六、據上論結，本件原告之訴為有理由，依民事訴訟法第85條第
    2項、第390條第2項，判決如主文。
中　　華　　民　　國　　96　　年　　 6　　月　　28　　日
                  民事民二庭    法　官　蔡政哲
以上正本係照原本作成
如對本判決上訴，須於判決送達後20日內向本院提出上訴狀
中　　華　　民　　國　　96　　年　　 6　　月　　28　　日
                                書記官　曾靖雯
